臺灣臺中地方法院刑事判決
111年度易字第1447號
公  訴  人  臺灣臺中地方檢察署檢察官
被      告  孫志文



上列被告因竊盜案件，經檢察官提起公訴（111年度偵字第13836
號），於本院準備程序中，被告就被訴事實為有罪之陳述，經本
院裁定進行簡式審判程序，判決如下：
    主    文
孫志文共同犯攜帶兇器竊盜罪，處有期徒刑陸月，如易科罰金，
以新臺幣壹仟元折算壹日。
未扣案犯罪所得新臺幣伍仟元，沒收之，於全部或一部不能沒收
或不宜執行沒收時，追徵其價額。
    犯罪事實
一、孫志文與陳鈺中(由本院另行審結)共同意圖為自己不法之所
    有，基於加重竊盜之犯意聯絡，先由陳鈺中於民國110年4月
    28日前某時許，前往王秀騰所承租位在臺中市○○區○○路00○0
    號廠房(下稱本案廠房)勘查後，於110年4月28日上午2時45
    分許，陳鈺中駕駛其所租賃之車牌號碼000-0000號租賃小客
    車搭載孫志文前往本案廠房，共同持客觀上足以對人之生命
    、身體造成危險，可作為兇器使用之扳手及破壞剪各1支，
    使用扳手將附掛於本案廠房外圍牆上之金屬套管於連接電箱
    與延伸進入廠房之兩端之套管銜接處之螺絲解開，令兩端銜
    接之金屬套管鬆脫露出其內包覆之電纜線後，再使用破壞剪
    剪斷並抽出其內各20米長之電纜線3條竊取得手，由陳鈺中
    持往南投縣某處變賣得款新臺幣（下同）約1萬元，再朋分5
    ,000元予孫志文。嗣王秀騰發現本案廠房之電纜線遭竊報警
    ，警方調閱路口監視錄影，再查得上開租賃小客車之承租資
    料，而查悉上情。
    理    由
一、認定犯罪事實所憑之證據及理由
　㈠上開犯罪事實，業據被告孫志文於警詢、偵訊及審判中坦承
    不諱(偵卷第73頁至第81頁、第269頁至第273頁、本院卷第7
    5頁、第80頁)，並經證人即被害人王秀騰證述、共同被告陳
    鈺中陳述在案（偵卷第51頁至第59頁、第91頁至第93頁、第
    245頁至第248頁），且有員警職務報告書、臺中市政府警察
    局霧峰分局萬豐派出所受（處）理案件證明單、受理各類案
    件紀錄表、車輛詳細資料報表、和雲行動服務股份有限公司
    汽車出租單、車行記錄匯出文字資料、現場及逃逸路線圖、
    GPS定位車行軌跡、經緯度資料、通聯調閱查詢單、路口監
    視器錄影翻拍照片、本案廠房現場蒐證照片在卷可稽（偵卷
    第49頁、第97頁、第99頁、第105頁至第128頁、第131頁至
    第151頁、第155頁)，足認被告之自白與事實相符，可信為
    真實。
　㈡起訴書記載被告竊得「電纜線1條（規格80平方、長度80公尺
    ）與電線2條（規格22平方米、長度15公尺及規格14平方、
    長度15公尺各1條）」，惟此係另一被害人黃炎峰所稱遭竊
    之物(該部分經檢察官為不起訴處分)，有黃炎峰調查筆錄1
    份在卷可參(偵卷第95頁、第96頁)，此部分顯係誤載，應予
    更正。另被害人王秀騰雖稱遭竊電纜線、電線總數4條等語(
    偵卷第92頁)，惟被告與共同被告陳鈺中均稱僅竊取3條，卷
    內復查無證據佐證其等竊取數量為4條，依罪疑有利被告之
    原則，認定事實如前，併予敘明。
　㈢綜上，本案事證明確，被告犯行堪以認定，應依法論科。
二、論罪科刑之理由
  ㈠核被告所為，係犯刑法第321條第1項第3款攜帶兇器竊盜罪。
  ㈡被告與共同被告陳鈺中就本案犯行，有犯意聯絡與行為分擔
    ，應論以共同正犯。
  ㈢被告前因①施用毒品案件，經法院分別判決確定後，經臺灣南
    投地方法院(下稱南投地院)以108年度聲字第505號裁定定應
    執行有期徒刑6月確定；②施用毒品案件，經南投地院以108
    年度埔簡字第96號判決判處有期徒刑5月確定；③施用毒品案
    件，經南投地院以109年度埔簡字第66號判決判處有期徒刑6
    月確定，前開①②③案經接續執行，於109年9月2日縮短刑期假
    釋出監，並於110年1月9日假釋付保護管束期滿未經撤銷，
    以已執行論等情，有臺灣高等法院被告前案紀錄表1份在卷
    可參(本院卷第91頁至第98頁)，被告於徒刑執行完畢後5年
    內故意再犯本案有期徒刑以上之罪，形式上符合累犯規定。
    而起訴書固記載前開構成累犯之事實，並認被告構成累犯前
    案之犯罪類型、罪質、手段與法益侵害結果雖與本案犯行不
    同，但於前案執行完畢後未滿4月即再犯本案，足認法遵循
    意識不足，對刑罰感應力薄弱，請求依累犯規定加重其刑，
    且提出被告刑案資料查註記錄表為據，公訴人於審判中另提
    出前開構成累犯事實之判決佐證。然查，被告於假釋期間故
    意更犯販賣毒品案件，業經臺灣南投地方檢察署檢察官以11
    0年度偵字第4129號等案件提起公訴，有前開被告前案紀錄
    表在卷可憑，尚無法排除被告嗣遭有期徒刑以上刑之宣告確
    定，依刑法第78條之規定，被告前開業已期滿之假釋有經撤
    銷之可能，若被告前開期滿之假釋遭撤銷，上開有期徒刑之
    執行無從視為執行完畢，而與累犯要件未合，為免論以累犯
    加重其刑而確定，將因上述情形而判決當然違法，且不利於
    被告，故不論以累犯。
  ㈣爰審酌被告正值青壯，卻不思循正當途徑賺取所需，率爾以
    上開方式竊取他人物品，欠缺對他人財產權之尊重，所為實
    有不該。另衡及被告犯後坦承犯行，考量其犯罪手段、動機
    、目的、所造成損害、行為分擔程度，與迄今尚未賠償被害
    人王秀騰損失等情節；再參以被告前科素行(累犯部分不重
    複評價)，及其自陳國中畢業，先前從事建築業，月薪5、6
    萬元等一切情狀(本院卷第82頁)，量處如主文所示之刑，並
    諭知如易科罰金之折算標準。
三、沒收
  ㈠被告與共同被告陳鈺中竊得之上開各20米長電纜線3條，屬其
    等本案犯罪所得，嗣經變賣得款約1萬元，被告分得5,000元
    等情，業據被告與共同被告陳鈺中陳述在案，是上開變賣所
    得款項屬刑法第38條之1第4項「變得之物」，屬被告未扣案
    之犯罪所得，且未合法發還被害人王秀騰，審之卷內無證據
    可證明變得價額有顯著低於市價之情，爰就該犯罪所得5,00
    0元宣告沒收，於全部或一部不能沒收或不宜執行沒收時，
    追徵其價額。
  ㈡被告與共同被告陳鈺中為本案犯行所用之破壞剪、扳手為其2
    人共同購買取得等情，經被告陳述在卷(本院卷第75頁)，惟
    均未扣案，無證據證明尚存在，又屬取得容易、替代性高之
    物，沒收不具刑法上之重要性，依刑法第38條之2第2項之規
    定，不予宣告沒收或追徵。
據上論斷，應依刑事訴訟法第273條之1第1項、第299條第1項前
段，判決如主文。
本案經檢察官洪淑姿提起公訴，檢察官林煒容、林文亮到庭執行
職務。
                  刑事第十一庭 法  官  黃麗竹
中　　華　　民　　國　　111 　 年　　9　　月　　29　　日
以上正本證明與原本無異。
如不服本判決應於收受送達後20日內向本院提出上訴書狀，並應
敘述具體理由；其未敘述上訴之理由者，應於上訴期間屆滿後20
日內向本院補提理由書（均須按他造當事人之人數附繕本）「切
勿逕送上級法院」。
告訴人或被害人如不服判決，應備理由具狀向檢察官請求上訴，
上訴期間之計算，以檢察官收受判決正本之日起算。
                         　　　書記官  姚志鴻
中　　華　　民　　國　　111 　 年　　9　　月　　29　　日
附錄本案論罪科刑法條全文：
中華民國刑法第321條
犯前條第一項、第二項之罪而有下列情形之一者，處6月以上5年
以下有期徒刑，得併科50萬元以下罰金：
一、侵入住宅或有人居住之建築物、船艦或隱匿其內而犯之。
二、毀越門窗、牆垣或其他安全設備而犯之。
三、攜帶兇器而犯之。
四、結夥三人以上而犯之。
五、乘火災、水災或其他災害之際而犯之。
六、在車站、港埠、航空站或其他供水、陸、空公眾運輸之舟、
    車、航空機內而犯之。
前項之未遂犯罰之。